【裁判字號】    89,易,583
【裁判日期】    890229
【裁判案由】    贓物
【裁判全文】
臺灣板橋地方法院刑事判決                          八十九年度易字第五八三號
    公  訴  人  臺灣板橋地方法院檢察署檢察官
    被      告  乙○○
右列被告因贓物案件，經檢察官提起公訴（八十八年度偵字第二五八五七號），本院
判決如左：
    主  文
乙○○收受贓物，累犯，處有期徒刑陸月，如易科罰金，以參佰元折算壹日。
    事  實
一、乙○○前於民國（下同）八十六年十一月間，曾因妨害自由等案件，經臺灣高等
    法院於八十六年十二月十九日判處有期徒刑五月確定，嗣於八十七年七月九日執
    行完畢，仍不知悔悟，其明知不詳姓名綽號「阿發」之成年男子所持有車牌號碼
    ＨＥＣ－一三二號重型機車（按係黃教信所有，由其妹甲○○使用，前於八十八
    年八月十八日二十三時許，在臺北縣板橋市○○路○段二十五巷四弄三十二號前
    為不詳人所竊），係來路不明之贓物，竟仍於八十八年十一月二十二日十五時三
    十分許，在設於臺北縣中和市○○路之「大潤發量販店」前，向之借用而收受騎
    用，嗣於同年十一月二十九日十一時許，騎乘上揭機車，行經臺北縣中和市○○
    路二八０巷十八弄十六號前，為警當場查獲，並扣得上述機車之鑰匙一把。
二、案經臺北縣警察局中和分局報請臺灣板橋方法院檢察署檢察官偵查起訴。
    理  由
一、訊據被告乙○○固坦承於右揭時地自不詳姓名綽號「阿發」之成年男子收受並騎
    乘上開機車等事實不諱，惟矢口否認有何收受贓物犯行，辯稱：當天伊至大潤發
    量販店購物，後來遇到綽號「阿發」之男子，即要求他將機車借伊載運物品，約
    定機車於當天晚上騎至雙和保齡球館返還，之後就找不到「阿發」，伊並不知該
    車係贓車云云。惟查：（一）上開牌號ＨＥＣ－一三二號重型機車係被害人黃教
    信所有，由其妹甲○○使用，前於八十八年八月十八日二十三時許，在臺北縣板
    橋市○○路○段二十五巷四弄三十二號前為不詳人所竊等情，業據被害人甲○○
    於警訊中指述明確，並有其立據之贓物認領保管單及車輛竊盜、車牌失竊資料個
    別查詢報表－查獲車輛認可資料各一紙附卷可按，足見上揭機車係失竊之贓物無
    訛。（二）被告於偵查中先供稱：該車係約定於第二天返還等語（見偵查卷第二
    十頁背面），嗣於本院審理時改稱：約定於借用當天晚上還車等語（見本院八十
    九年二月二十一日審判筆錄），其先後供述不一，已值深疑？參以其自承：伊與
    綽號「阿發」者係於雙和保齡球館認識，平時沒有聯絡，只是點頭之交等語（見
    本院同上筆錄），不特不知綽號「阿發」者之真實姓名、年籍及住所，抑且不知
    聯絡方式，即借車當時既不詢問該車來源，索取行照或其他相關證件，以供查核
    ，復未約定明確之還車時地，僅泛稱當天晚上或第二天騎至上開保齡球館還車云
    云，而機車並非無價值之物，「阿發」寧有輕易借予是理？均與常情有悖。（三
    ）此外，被告乙○○迄無法提供「阿發」者真實姓名、年籍及住所等，供本院查
    證，上揭所辯，顯係避就飾詞，不足採信。本件事證已亟明確，被告犯行，洵堪
    認定，自應依法論科。
二、核被告收受前開贓車所為，係犯刑法第三百四十九條第一項之收受贓物罪。第查
    被告前有如事實欄所載之論罪科刑執行情形，有臺灣高等法院檢察署刑案紀錄簡
    覆表一紙在卷可憑，其於五年內再犯本件有期徒刑以上之罪，為累犯，應依法加
    重其刑。爰審酌被告收受贓車違法於先，復狡飾卸責於後，所生被害人難以追索
    及助長竊風危害等一切情狀，爰量處如主文所示之刑，並諭知易科罰金之折算標
    準，以資懲儆。至扣案之鑰匙一把，係被告向綽號「阿發」者借用上開機車時，
    由「阿發」所交付，非被告乙○○所有，業據其供明在卷，自不於此宣告沒收，
    乃公訴人併為沒收之聲請，容有誤會，附此敘明。
據上論斷，應依刑事訴訟法第二百九十九條第一項前段，刑法第三百四十九條第一項
、第四十七條、第四十一條，罰金罰鍰提高標準條例第一條前段、第二條，判決如主
文。
本案經檢察官靳開聖到庭執行職務。
中      華      民      國      八十九      年      二    月    二十九  日
                                  臺灣板橋地方法院刑事第六庭
                                          法  官  彭  松  江
右正本證明與原本無異。
如不服本判決，應於送達後十日內向本院提出上訴狀。
                                          書記官  陳  福  記
中      華      民      國      八十九      年      二    月     二十九 日
附錄本案論罪科刑法條全文：
刑法第三百四十九條：
  收受贓物者，處三年以下有期徒刑、拘役或五百元以下罰金。
  搬運、寄藏、故買贓物或為牙保者，處五年以下有期徒刑、拘役或科或併科一千元
以下罰金。
  因贓物變得之財物以贓物論。


司法院資訊處製作；財團法人民間司法改革基金會備份。
